臺灣臺南地方法院刑事判決　　　　　　　　　　　　　九十三年度訴字第九四號
　　公　訴　人　臺灣台南地方法院檢察署檢察官
　　被　　　告　乙○○　男　三.
右列被告因違反毒品危害防制條例案件，經檢察官提起公訴（九十三年度毒偵字第一
四四九號），及移送併辦（九十四年度營毒偵字第二號），被告於準備程序中就犯罪
事實為有罪之陳述，經本院裁定進行簡式審判程序，茲判決如左：
    主  文
乙○○連續施用第一級毒品，累犯，處有期徒刑拾月。
扣案第一級毒品海洛因壹包（含袋重零點公克）及含第一級毒品海洛因殘渣袋陸個
均沒收併銷燬。扣案注射針筒壹支、吸管貳支均沒收。
    事  實
一、乙○○前於民國（以下同）九十年間因竊盜案件，經本院判處有期徒刑七月確定
    ，發監執行後於九十二年九月二十一日執行完畢。又因施用毒品案件，經依本院
    九十一年度毒聲字第一四二三號裁定令入戒治處所施以強制戒治一年，於九十二
    年八月十五日強制戒治期滿，由臺灣台南地方法院檢察署檢察官於九十二年八月
    二十九日以九十二年度戒毒偵字第二００號為不起訴處分。詎仍不知悔改，基於
    概括犯意，於強制戒治執行完畢釋放後五年內，自九十三年三月間某日起至九十
    四年一月二十六日止，在臺南縣安定鄉港口村港口二三四號之一及臺南市○○○
    地○街廁所內，以針筒注射或吸煙方式，連續施用第一級毒品海洛因多次。嗣為
    警於(一)九十三年四月二十九日，因涉嫌竊盜案，經警採尿送驗後發覺。(二)乙○○
    犯後於審理中逃匿，經本院於九十四年一月十九日以南院刑緝字第三十號發佈通
    緝，後於九十四年一月二十九日，在臺南縣安定鄉港口村港口二三四之一號前為
    警緝獲歸案。並扣得第一級毒品海洛因一包（含袋重０．三公克）、含有第一級
    毒品海洛因殘渣袋六個及乙○○所有供施用第一級毒品所用之注射針筒一支、吸
    管二支。
二、案經臺南縣警察局善化分局報請臺灣臺南地方法院檢察署檢察官偵查起訴暨臺南
    縣警察局學甲分局報請同署檢察官偵查後移送併辦。
    理  由
一、右揭事實，業據被告乙○○坦承不諱，並有第一級毒品海洛因一包（含袋重０．
    三公克）、含有第一級毒品海洛因殘渣袋六個及乙○○所有供施用第一級毒品所
    用之注射針筒一支、吸管二支扣案足資佐證。被告於九十三年四月二十九日經警
    採尿送驗結果，亦呈嗎啡陽性反應，有臺南縣衛生局尿液檢驗成績書一紙在卷可
    稽，被告上揭自白與事實相符，自堪採信。又被告前因施用毒品案件，經本院以
    九十一年度毒聲字第一四二三號裁定令入戒治處所施以強制戒治一年，於九十二
    年八月十五日強制戒治期滿，由臺灣台南地方法院檢察署檢察官於九十二年八月
    二十九日以九十二年度戒毒偵字第二００號為不起訴處分，此有臺灣高等法院被
    告全國前案紀錄表、全國施用毒品案件紀錄表及臺灣台南地方法院檢察署九十二
    年度戒毒偵字第二００號不起訴處分書在卷可參，足認被告於強制戒治執行完畢
    釋放後五年內再犯施用第一級毒品罪。事證明確，被告犯行洵堪認定。
二、按海洛因業經列入毒品危害防制條例第二條第二項第一款所規定之第一級毒品，
    禁止非法持有、施打及吸用，毒品危害防制條例第二條第二項第一款定有明文。
    被告前因施用毒品，經本院裁定送強制戒治執行完畢釋放後，由臺灣台南地方法
    院檢察署檢察官為不起訴處分確定後五年內再犯施用第一級毒品罪，所為係犯毒
    品危害防制條例第十條第一項施用第一級毒品罪。其持有第一級毒品海洛因之低
    度行為，為進而施用之高度行為所吸收，不另論罪。被告所為數行為，時間緊接
    ，所犯罪名相同，顯係出於概括之犯意為之，為連續犯，爰依刑法第五十六條之
    規定以一罪論，並加重其刑。被告有如事實欄所示之前科，有卷附臺灣高等法院
    被告全國前案紀錄表、台灣台南地方法院檢察署刑案資料查註紀錄表各乙份可按
    ，其受有期徒刑之執行完畢，五年以內再犯本件有期徒刑以上之罪，為累犯，應
    遞加重其刑。爰審酌被告犯罪之動機、目的、手段，犯罪時所受之刺激及其品性
    、生活狀況、智識程度、犯罪所生之損害，及犯罪後態度等一切情狀，量處如主
    文所示之刑，藉資懲儆。扣案第一級毒品海洛因壹包（含袋重零點公克）及含
    第一級毒品海洛因殘渣袋陸個，依毒品危害防制條例第十八條第一項前段規定，
    均諭知沒收併銷燬。扣案注射針筒壹支、吸管貳支，為被告所有供施用第一級毒
    品所用，業據被告陳明在卷，併依法宣告沒收。
三、被告自九十三年四月二十九日起至九十四年一月二十六日止，連續施用第一級毒
    品海洛因之犯行，雖未經起訴，惟與起訴部分具有連續犯裁判上一罪關係，自為
    起訴效力所及，本院自得併予審究，附為敘明。
據上論斷，應依刑事訴訟法第二百七十三條之一第一項、第二百九十九條第一項前段
，毒品危害防制條例第十條第一項、第十八條第一項前段，刑法第十一條前段、第五
十六條、第四十七條、第三十八條第一項第二款，判決如主文。
本案經檢察官甲○○到庭執行職務。
中      華      民      國    九十四    年     三      月      十五     日
                              臺灣臺南地方法院刑事第五庭
                                  法      官  林英志
右正本證明與原本無異。
如不服本判決，應於判決送達後十日內向本院提出上訴狀( 應附繕本 )。
                                  法院書記官  何小玉
中      華      民      國    九十四    年     三      月      十五     日
附錄本案論罪科刑法條全文：
毒品危害防制條例第十條第一項
  施用第一級毒品者，處六月以上五年以下有期徒刑。
